臺灣桃園地方法院刑事判決　　　　　　　93年度易字第1208號
公　訴　人　台灣桃園地方法院檢察署檢察官
被　　　告　丙○○　男　39歲.
上列被告因竊盜案件，經檢察官提起公訴（93年度偵字第13413
號）及移送併辦（93年度偵字第18113號），本院判決如下：
    主  文
丙○○共同連續踰越安全設備竊盜，處有期徒刑捌月。
    事  實
一、丙○○曾因詐欺罪，經臺灣高等法院以87年度上訴字第1612
    號判處有期徒刑6 月，並於民國87年7 月9 日確定。又因加
    重竊盜罪，經臺灣高等法院以87年度上易字第6892號判處有
    期徒刑6 月，並於88年1 月21日確定。復因違反懲治盜匪條
    例案件，經臺灣基隆地方法院以88年度訴字第42號判處有期
    徒刑5 年，並經丙○○撤回上訴而於88年12月8 日確定。上
    述詐欺與加重竊盜罪經合併定執行刑為11個月後，並與違反
    懲治盜匪條例之罪接續執行。丙○○入監執行後，已於91年
    6 月6 日假釋出監，而縮刑期滿日期則為93年7 月24日。詎
    丙○○竟不知悔改，於假釋期間又基於竊盜之概括犯意，先
    後為下述竊盜行為：
(1)、於93年7 月19日上午8 時許，與真實姓名年籍不詳綽號「張
    非」（另行追查中）之成年男子，基於共同意圖為自己不法
    所有之犯意聯絡，由丙○○駕駛其不知情之姊夫謝業明所有
    、車號ＬＨ—２７３７號自用小貨車搭載「張非」，行至桃
    園縣復興鄉澤仁村台7 線17公里處，發現路旁有1 貨櫃屋係
    當作倉庫使用，其內放置有水蜜桃，且當時並無人在該處看
    管，即認有機可趁，而由丙○○從該屋鐵窗之縫隙將手伸入
    後，用手自屋內將鄰近鐵窗之門開啟，入內竊取乙○○所有
    之水蜜桃，其先竊得3 盒水蜜桃並交由「張非」拿至前開小
    貨車後車斗擺放後，又接續進入前開倉庫內竊得2 籃水蜜桃
    （總計價值約新台幣（下同）4 千元），得手後甫搬出貨櫃
    屋外時，恰經乙○○返回上址發覺，丙○○即將手上之2 籃
    水蜜桃放在地上，迅速駕駛前揭車輛搭載「張非」離開。嗣
    經丙○○於同日下午5 時許，又駕駛前開車輛經過上址，經
    乙○○認出上開車輛而報警追查後，乃循線於同日下午5 時
    20分許，在桃園縣復興鄉三民村台7 線12公里處查獲丙○○
    。
(2)、丙○○又於93年11月2 日下午3 時許，在桃園縣龍潭鄉○○
    ○路673 號與同右路671 號之防火巷間，意圖為自己不法之
    所有，徒手竊取甲○○放置在該處之汽車保險桿1 支（價值
    約5 百元），得手後於同日下午3 時30分許，在桃園縣龍潭
    鄉○○路與佳安西路口為警查獲，始查悉上情。
二、案經桃園縣政府警察局大溪分局報告臺灣桃園地方法院檢察
    官偵查起訴及桃園縣政府警察局平鎮分局報告同前署檢察官
    移送併辦。
    理  由
一、事實欄一(1)之部分：訊據被告丙○○固承認有於前述時間，
    搭載「張非」至上址，惟矢口否認有何竊取水蜜桃之情事，
    辯稱：當天是「張非」起意要偷水蜜桃，也是「張非」下手
    竊取水蜜桃，其只有在車子旁邊觀看，後來被乙○○發現時
    ，其怕被牽涉在內，就趕快開車載「張非」離開云云。惟查
    ：證人乙○○於本院審理時到庭證稱：位於桃園縣復興鄉澤
    仁村台7 線17公里處的貨櫃屋是我的，該貨櫃屋有設門，可
    以上鎖，如果從鐵窗將手伸進去，並將整個上半身探進去，
    是可以搆到門把。93年7 月19日早上8 時許我用過早餐到上
    址後，發現貨櫃屋的門已經打開，被告已經搬出2 籃水蜜桃
    要放到車上，他看到我就將2 籃水蜜桃丟在地上跑去開車，
    另外有1 個人本來站在他們開來的車子的後斗，正在整理他
    們已經偷到的3 盒水蜜桃，後來也趕快坐上車一起離開。之
    後是當天下午5 點多被告又開車經過我的攤位，我發現那部
    車子就是我早上要追的車子，我就趕快打電話給警員等語詳
    盡（本院94年2 月24日審理筆錄第2 至8 頁）。且乙○○上
    開證言，復核與被告於警詢中供稱：當天由我駕駛ＬＨ—２
    ７３７號自小貨車搭載「張非」，由「張非」負責把風，我
    是從貨櫃屋旁邊之窗戶搬椅子站在上面，再將右手伸進去由
    裡面打開大門，「張非」與我共同竊取2 籃及3 盒水蜜桃。
    之後乙○○返回現場，我因乙○○呼叫要報警，我一驚慌就
    駕車逃逸等語相符（偵查卷第12頁背面至第13頁）。被告雖
    於本院審理時改稱：實際上去貨櫃屋偷水蜜桃的是「張非」
    ，我只是在旁邊等云云，然被告亦明白供稱：警詢筆錄是照
    我講的紀錄的，製作警詢筆錄時，警察並沒有強迫我一定要
    這樣講，警察沒有叫我承認是我下手偷的，他只是跟我說一
    定要找到張非。當初我在警局的時候，有拿2 千元要給被害
    人，但被害人不願意接受，我只好說是我拿的等語在卷（本
    院94年1 月19日訊問筆錄第2 至3 頁）。是警察既從未要求
    被告必須承認上開水蜜桃係被告進入貨櫃屋內竊取，被告即
    於警詢時自行承認係其下手竊取，再參酌被告就貨櫃屋門、
    窗之相關位置、進入貨櫃屋之方式，均與乙○○所述之情節
    相互吻合，且與現場之相關照片6 張核屬一致，足見本案確
    係被告進入貨櫃屋內下手行竊無誤。況且，被告若僅單純站
    在旁邊觀看「張非」行竊之過程，則於乙○○發現遭竊情事
    時，被告大可留在現場向乙○○說明清楚即可，何需情緒驚
    慌而立即駕車搭載「張非」離去？又被告若未與「張非」共
    同竊取水蜜桃，豈會容任「張非」將竊得之水蜜桃放置在其
    所駕駛之車內？再者，被告若非行竊之人，又何需自掏腰包
    表示要賠償乙○○？綜上各節，可知被告於警詢中之自白，
    方與事實相符，其於本院翻異之辯解，顯係畏罪卸責之詞，
    不足採信。此外，並有車籍作業系統—查詢認可資料及上開
    車輛照片2 張附卷為憑（偵查卷第22至23頁），上開資料分
    別與被告知自白與乙○○所述之車輛外型相符，益見被告於
    警詢中之自白可採。本件事證明確，被告犯行堪以認定。
二、事實欄一(2)之部分：此部分之事實，業據被告於警詢及本院
    審理時坦承不諱，並經證人甲○○到庭證述：我家是桃園縣
    龍潭鄉○○○路673 號，隔壁是同前路671 號，兩戶中間有
    一道矮牆，矮牆是延伸到防火巷，矮牆和兩戶的外牆間有設
    鐵門，鐵門沒有上鎖，只有卡住。防火巷內有放保險桿、花
    盆及鋁門窗、舊腳踏車等一些雜物。我家庭院有種很多花，
    從外面一看就可以知道是有人住的等語明確（本院卷），並
    有現場照片2 張在卷可參（偵查卷第10頁）。是上開防火巷
    外既有鐵門關閉，防火巷內置放之物品亦屬尚有價值之物，
    再參酌防火巷旁即係住家，且同前路673 號從外觀觀察，即
    可明顯得知係有人居住之住家，顯見上開防火巷內放置之物
    品並非遭人棄置之無主物。此外，並有贓物認領保管單1 紙
    及贓物照片2 張在卷可憑，本件事證亦臻明確，被告上述竊
    盜犯行亦堪認定。
三、按刑法第321 條第2 項第2 款所謂之安全設備，係指依社會
    通常觀念足認係為防盜所裝置之設備而言。又「推窗伸手入
    室竊取衣物，雖其身體未侵入住宅，但其竊盜之手段，既已
    越進窗門，足使他人窗門之設備失其防閑之效用，自應構成
    刑法第321 條第1 項第2 款之罪」，分別有最高法院48年台
    上字第1367號、41年台非字第38號判例可資參照。本案被害
    人乙○○所有之鐵皮屋，既係用以當作儲藏水蜜桃之倉庫，
    且固定在土地上並裝有鐵窗、門、鎖，自與一般建物無異，
    故上述鐵皮屋所裝置之鐵窗，即屬為防盜所裝置之安全設備
    。被告既自上述鐵窗之縫隙內伸手進入該屋，顯有踰越安全
    第1 項第2 款之踰越安全設備竊盜罪；其於事實欄(2)所為，
    則係犯同法第320 條第1 項之普通竊盜罪。被告與「張非」
    2 人就上開事實欄(1)之犯行，有犯意聯絡及行為分擔，為共
    同正犯。至於被告於事實欄(1)先後竊取水蜜桃3 盒與2 籃之
    行為，係基於單一之竊盜之犯意接續為之，且侵害乙○○之
    法益亦屬同一，應屬接續犯，而僅構成單純一罪。再被告係
    在緊接之時間內，以相似之方法，觸犯基本構成要件相同之
    罪名，應依刑法第55條連續犯之規定，以一共同踰越安全設
    備竊盜罪論，並依法加重其刑。公訴人雖未就被告於事實欄
    一(2)所為之犯行提起公訴，惟此部分之行為，與業經起訴之
    事實欄一(1)部分，具有連續犯之裁判上一罪關係，自為起訴
    效力所及，應由本院併予審理，附此說明。爰審酌被告有事
    實欄所載之竊盜、違反懲治盜匪條例前科，有臺灣高等法院
    被告全國前案紀錄表1 份附卷可查，上開罪刑雖未構成累犯
    ，但被告於假釋期間卻不知悔改，先後犯下2 件竊盜行為，
    且其正值壯年，身體健全，卻不思以正途賺取所用，於犯罪
    後又飾詞狡辯部分犯行，未見悔意；惟其竊取之財物價值不
    高，竊取之手段亦屬輕微等一切情狀，量處如主文所示之刑
    。
據上論斷，應依刑事訴訟法第299 條第1 項前段，刑法第28條、
、第56條、第321 條第1 項第2 款，判決如主文。
本案經檢察官趙燕利到庭執行職務。
中　　華　　民　　國　　94　　年　　3 　　月　　10　　日
                        臺灣桃園地方法院刑事第十一庭
                                審判長法官    蔡榮澤
                                      法官    丁俊成
                                      法官　  游士珺
上正本證明與原本無異。
如不服本判決，應於送達後10日內，向本院提出上訴狀。
                                      書記官  陳淑瓊
中　　華　　民　　國　　94　　年　　3 　　月　　15　　日
附錄本案論罪科刑法條：
中華民國刑法第321條
犯竊盜罪而有左列情形之一者，處六月以上、五年以下有期徒刑
：
一  於夜間侵入住宅或有人居住之建築物、船艦或隱匿其內而犯
    之者。
二  毀越門扇、牆垣或其他安全設備而犯之者。
三  攜帶兇器而犯之者。
四  結夥三人以上而犯之者。
五  乘火災、水災或其他災害之際而犯之者。
六  在車站或埠頭而犯之者。
前項之未遂犯罰之。
